# 诉讼案件是按照终局裁决调账吗

提问人：1111222222 时间：2017-09-29 15:34:43
诉讼案件是按照终局裁决调账吗，求助！

回答人：chenyiwei
不论当初是否确认过与该诉讼相关的预计负债，在终局裁决或终审判决作出后，应按该终局裁决或终审判决规定的本企业的义务确认相应负债。如果该负债的金额与原确认的预计负债金额不同的，则差额计入当期损益。

提问人：1111222222 时间：2017-09-30 14:11:20
谢谢陈版 如果我们是诉讼方获胜，如果当初挂了应收账款，如果在终局裁决时判决金额小于挂账金额，则要根据差额核销应收账款，借坏账准备贷应收账款吗，如果判决金额大于挂账金额，则差额计入营业外收入吗

回答人：chenyiwei
如果在终局裁决时判决金额小于挂账金额，不应调整坏帐准备和资产减值损失，应调整收入或营业外支出，因为这不是债务人信用风险导致。如果相反，可以调整营业外收入（也不排除调整收入）。